【裁判字號】    97,易,930
【裁判日期】    971127
【裁判案由】    竊盜
【裁判全文】
臺灣屏東地方法院刑事判決               97年度易字第930號
公  訴  人  臺灣屏東地方法院檢察署檢察官
被      告  甲○○
                    （另案臺灣屏東監獄竹田分監執行中）
上列被告因竊盜案件，經檢察官提起公訴（97年度偵字第4859號
），茲因被告就被訴事實為有罪之陳述，經告知簡式審判程序意
旨並聽取公訴人及被告之意見後，本院裁定依簡式審判程序審理
，判決如下：
    主  文
甲○○竊盜（事實欄一所示），處有期徒刑月；又犯附表一所
示攜帶兇器竊盜罪，共拾罪，各處主、從刑如所示；又犯附表二
所示攜帶兇器，毀越安全設備竊盜罪，共罪，各處主、從刑如
所示；應執行有期徒刑肆年拾月。老虎鉗壹把沒收。
    事  實
一、甲○○於民國97年1 月2 日某時，在屏東縣麟洛鄉西北巷20
    號前，見黃文瑞所有之車牌號碼PJW-328 號重型機車停放該
    處，鑰匙未經取下，且無人看管，竟基於意圖為自己不法所
    有之竊盜犯意，徒手上前予以啟動駛離而竊取供代步使用，
    嗣騎用數日發生故障而無法啟動，始棄置於屏東縣內埔鄉○
    ○區○○路大排水溝旁農田內。
二、又其自97年2 月間某日起，至同年4 月30日某時止，先後13
    次基於意圖為自己不法所有之竊盜犯意，持其所有之老虎鉗
    1 把，及取自前開竊得機車內之梅花扳手（起訴書誤載為活
    動扳手）、外六角扳手（起訴書簡記為六角扳手）各1 把，
    按附表一、附表二所示時、地及內容，竊取黃永金、戴明福
    、劉李鳳招、李恭光、李燈樹、宋健鋐、李釗隆、周英、謝
    坤起、劉瑞祥、陳永清、黃玉英所有之抽水馬達，得手後均
    持向不詳之人變賣求現而花用一空。嗣於97年5 月1 日晚間
    8 時許，在屏東市○○里○○路177 巷內，因另案犯竊盜罪
    （已經本院97年度易字第590 號判決確定）而為警查獲，並
    扣得包括上開老虎鉗、梅花扳手、外六角扳手各1 把在內之
    工具（均扣於上開案件）後，於警詢中自動向承辦警員自首
    前揭全部犯行並接受裁判。
三、案經屏東縣警察局移送臺灣屏東地方法院檢察署檢察官偵查
    起訴。
    理  由
一、前揭犯罪事實，業據被告甲○○於警詢、偵查中及本院審理
    時自白不諱，並經證人黃文瑞、黃永金、戴明福、劉李鳳招
    、李恭光、李燈樹、宋健鋐、李釗隆、周英、謝坤起、劉瑞
    祥、陳永清、黃玉英於警詢中陳述綦詳，復有現場及採證照
    片68幀在卷可參，另經本院依職權調得本院97年度易字第59
    0 號竊盜案件全卷核閱，並影印其中扣案工具照片附卷，被
    告甲○○自白竊盜犯行，堪認與事實相符。其犯罪事證已臻
    明確，應依法論科。
二、按刑法第321 條第1 項第3 款之攜帶兇器竊盜罪，係以行為
    人攜帶兇器竊盜為其加重條件，此所謂兇器，其種類並無限
    制，凡客觀上足對人之生命、身體、安全構成威脅，具有危
    險性之兇器均屬之，且祇須行竊時攜帶此種具有危險性之兇
    器為已足，並不以攜帶之初有行兇之意圖為必要，最高法院
    79年臺上字第5253號著有判例。前揭被告甲○○犯附表一、
    附表二所示，共13筆竊盜犯行所持老虎鉗、梅花扳手、外六
    角扳手（經被告於本院審理時指認如本院卷第38頁下方照片
    所示），均係以金屬製造之手工具，材質堅硬，造型厚實且
    易於握持運使，足以殺傷人之生命、身體，顯為具有危險性
    之兇器。又其犯附表二所示3 筆犯行而翻越之鐵絲網，乃一
    般農家用以圈圍農園以為防閑之設施，係刑法第321 條第1
    項第2 款規定之安全設備。故核被告甲○○所為應論究如下
    ：
  (一)被告前揭如事實欄一所示徒手竊取機車之行為，係犯刑法第
    320 條第1 項普通竊盜罪；其所犯附表一所示10筆犯行，係
    犯刑法第321 條第1 項第3 款攜帶兇器加重竊盜罪；又所犯
    如附表二所示3 筆犯行，係犯刑法第321 條第1 項第2 款、
    第3 款攜帶兇器，毀越安全設備竊盜罪。
  (二)公訴意旨於起訴書內，故漏未就被告如附表二所示3 筆犯行
    尚構成刑法第321 條第1 項第2 款毀越安全設備之加重要件
    一併論及，嗣已經公訴檢察官於本院97年11月6 日審理程序
    期日當庭補正，附此敘明。
  (三)公訴檢察官於本院前開審理期日時，對被告如附表一編號(八)
    所示犯行，雖認為亦構成刑法第321 條第1 項第2 款毀越安
    全設備之加重要件而請求一併論究，然依被告甲○○竊取該
    筆被害人周英安裝於工寮內之抽水馬達，係由該工寮後方未
    上鎖之後門進入所為，除據被告於本院審理時供述在卷，依
    現有卷證復不能證明其為遂行該筆犯行，尚有毀越安全設備
    之舉，則公訴意旨此部分所為指述，即屬不能證明，惟按刑
    法第321 條第1 項所列各款為竊盜之加重條件，如犯竊盜罪
    兼具數款加重情形時，因竊盜行為祇有1 個，仍祇成立1罪
    （最高法院69年台上字第3945號判例參照），同理，公訴意
    旨此部分所指加重要件雖不能證明，要亦不影響被告該筆加
    重竊盜罪之成立，併此敘明。
  (四)被告甲○○前揭時地雖因另案為警查獲，然其本件14筆犯罪
    係在犯行未經發覺前，自行向警員申告其犯罪事實而受法律
    上之裁判，有警製偵查報告在卷可參，各依刑法第62條前段
    自首之規定，減輕其刑。
  (五)末查，刑罰法規所規定各該特定犯罪，除有原已集合多數犯
    行為構成要件行為態樣或其他特別規定者外，行為人主觀上
    僅須具備對於法條規定各該構成要件之「認識」及「意欲」
    （即構成要件之「知」與「欲」），其主觀不法構成要件即
    已該當，至其動機或在個案中誘發多次行為之共同主觀意向
    聯繫（如概括、整體犯意等）為何，要非所問，今被告甲○
    ○前開1 次普通竊盜犯行、10次攜帶兇器竊盜犯行、3 次攜
    帶兇器並毀越安全設備竊盜犯行，既均具備完整並可獨立區
    隔之主、客觀不法構成要件，應各自成立並論以數罪而分論
    併罰之。
三、爰審酌被告甲○○之年齡、品行、智識能力、犯罪動機、犯
    罪手段、所得財物之價值、對於法益所生侵害之程度。其為
    71年9 月21日出生、受有國中畢業教育程度、以從事臨時工
    為業之人，有年籍等資料附卷可參，並據其在本院審理時自
    陳在卷，本件犯罪時年25歲，如日方昇，卻不思進取，為求
    不勞而獲，竟多次竊取他人之物，前於90年間即曾因竊盜案
    件，經本院90年度易字第1277號判處拘役50日，緩刑2 年確
    定，嗣96、97年間復再犯數筆竊盜罪，經本院97年度易字第
    590 號判處有期徒刑6 月、3 月、7 月，應執行有期徒刑1
    年2 月確定，已於97年9 月3 日入監執行，有臺灣高等法院
    被告前案紀錄表、臺灣屏東地方法院檢察署刑案資料查註紀
    錄表及判決書各1 份在卷可按，素行欠佳；並考量其竊得財
    物分別為機車1 輛、抽水馬達1 或2 個，犯罪時所持工具之
    種類及數量，對於法益造成進一步侵害之危險程度，及其犯
    罪經查獲後，均能坦承犯行，並詳細交代過程，犯後態度尚
    可，公訴意旨就其所犯如事實欄一所示普通竊盜犯行，求處
    有期徒刑4 月、所犯附表一、附表二所示各筆犯行，各求處
    有期徒刑8 月，並請求合併定應執行有期徒刑8 年10月，暨
    諭知刑前強制工作等情，容有過當等一切情狀，各量處如主
    文所示之刑，並定其應執行之刑，以資儆懲。
四、前開供被告甲○○如附表一、二所示各筆犯行使用，並於另
    案本院97年度易字590 號案件扣案之老虎鉗、梅花扳手、外
    六角扳手各1 把，除老虎鉗為被告甲○○所有，業據其在本
    院審理時自承，並於上開另案中未經諭知沒收，應依刑法第
    38條第1 項第2 款規定宣告沒收；另依現有卷證既不能證明
    上開梅花扳手、外六角扳手為被告所有，按其物之性質，復
    不具備違禁物或其他依法應沒收物之要件，爰不另為沒收之
    諭知，附此敘明。
據上論斷，應依刑事訴訟法第273 條之1 第1 項、第299 條第1
項前段，刑法第320 條第1 項、第321 條第1 項第2 款、第3 款
、第62條前段、第51條第5 款、第38條第1 項第2 款，刑法施行
法第1 條之1 ，判決如主文。
本案經檢察官簡志祥到庭執行職務
中    華    民    國    97    年    11    月    27    日
                    刑事第二庭  法  官  陳松檀
右正本證明與原本無異。
如不服本判決應於收受本判決後送達後10日內向本院提出上訴書
狀，其未敘述上訴理由者，並得於提起上訴後10日內向本院補提
理由書狀（均須按他造當事人之人數附繕本）「切勿逕送上級法
院」
                                書記官  黃佳惠
中    華    民    國    97    年    11    月    27    日
附錄本判決論罪之法條：
中華民國刑法第320 條
意圖為自己或第三人不法之所有，而竊取他人之動產者，為竊盜
罪，處五年以下有期徒刑、拘役或五百元以下罰金。
意圖為自己或第三人不法之利益，而竊佔他人之不動產者，依前
項之規定處斷。
前二項之未遂犯罰之。
中華民國刑法第321條
犯竊盜罪而有左列情形之一者，處6 月以上、5 年以下有期徒刑
：
一、於夜間侵入住宅或有人居住之建築物、船艦或隱匿其內而犯
    之者。
二、毀越門扇、牆垣或其他安全設備而犯之者。
三、攜帶兇器而犯之者。
四、結夥三人以上而犯之者。
五、乘火災、水災或其他災害之際而犯之者。
六、在車站或埠頭而犯之者。
前項之未遂犯罰之。
【附表一】
┌─┬────┬──────┬───────────┬────┬───────┬─────┬───┐
│編│        │            │                      │        │              │          │起訴書│
│  │ 時  間 │  地    點  │    犯  罪  行  為    │ 被害人 │    宣告刑    │  宣告刑  │附表所│
│號│        │            │                      │        │   （主刑）   │ （從刑） │載編號│
├─┼────┼──────┼───────────┼────┼───────┼─────┼───┤
│(一)│97年2 月│屏東縣內埔鄉│持老虎鉗、外六角扳手、│黃永金  │有期徒刑肆月  │老虎鉗壹把│  1.  │
│  │間某日  │新北勢段329 │梅花扳手各1 把，竊取被│        │              │沒收      │      │
│  │        │之7 地號    │害人所有並安裝於現場之│        │              │          │      │
│  │        │            │抽水馬達1 個          │        │              │          │      │
├─┼────┼──────┼───────────┼────┼───────┼─────┼───┤
│(二)│97年2 月│屏東縣萬巒鄉│持老虎鉗、外六角扳手、│戴明福  │有期徒刑肆月  │老虎鉗壹把│  10.  │
│  │間某日  │佳和村墓園旁│梅花扳手各1 把，竊取被│        │              │沒收      │      │
│  │        │農田        │害人所有並安裝於現場之│        │              │          │      │
│  │        │            │抽水馬達1 個          │        │              │          │      │
├─┼────┼──────┼───────────┼────┼───────┼─────┼───┤
│(三)│97年2 月│屏東縣內埔鄉│持老虎鉗、外六角扳手、│劉李鳳招│有期徒刑伍月  │老虎鉗壹把│  2.  │
│  │底某日  │屏98產業道路│梅花扳手各1 把，竊取被│        │              │沒收      │      │
│  │        │旁農地      │害人所有並安裝於現場之│        │              │          │      │
│  │        │            │抽水馬達2 個          │        │              │          │      │
├─┼────┼──────┼───────────┼────┼───────┼─────┼───┤
│(四)│97年2 、│屏東縣萬巒鄉│持老虎鉗、外六角扳手、│李恭光  │有期徒刑肆月  │老虎鉗壹把│  8.  │
│  │3 月間某│五溝水段德勝│梅花扳手各1 把，竊取被│        │              │沒收      │      │
│  │日      │路產業道路旁│害人所有並安裝於現場之│        │              │          │      │
│  │        │農田        │抽水馬達1 個          │        │              │          │      │
├─┼────┼──────┼───────────┼────┼───────┼─────┼───┤
│(五)│97年3 月│屏東縣萬巒鄉│持老虎鉗、外六角扳手、│李燈樹  │有期徒刑肆月  │老虎鉗壹把│  11.  │
│  │初某日  │佳佐段25番地│梅花扳手各1 把，竊取被│        │              │沒收      │      │
│  │        │號農田      │害人所有並安裝於現場之│        │              │          │      │
│  │        │            │抽水馬達1 個          │        │              │          │      │
├─┼────┼──────┼───────────┼────┼───────┼─────┼───┤
│(六)│97年3 、│屏東縣萬巒鄉│持老虎鉗、外六角扳手、│宋健鋐  │有期徒刑伍月  │老虎鉗壹把│  13.  │
│  │4 月間某│成德村信敏路│梅花扳手各1 把，竊取被│        │              │沒收      │      │
│  │日      │16號農田    │害人所有並安裝於現場之│        │              │          │      │
│  │        │            │抽水馬達2 個          │        │              │          │      │
├─┼────┼──────┼───────────┼────┼───────┼─────┼───┤
│(七)│97年3 、│屏東縣萬巒鄉│持老虎鉗、外六角扳手、│李釗隆  │有期徒刑肆月  │老虎鉗壹把│  7.  │
│  │4 月間某│五溝村德勝路│梅花扳手各1 把，竊取被│        │              │沒收      │      │
│  │日      │旁農田      │害人所有並安裝於現場之│        │              │          │      │
│  │        │            │抽水馬達1 個          │        │              │          │      │
├─┼────┼──────┼───────────┼────┼───────┼─────┼───┤
│(八)│97年4 月│屏東縣內埔鄉│自未上鎖之後門進入工寮│周  英  │有期徒刑肆月  │老虎鉗壹把│  5.  │
│  │初某日  │興南村旁產業│（侵入建築物部分未據告│        │              │沒收      │      │
│  │        │道路之農田  │訴），持老虎鉗、外六角│        │              │          │      │
│  │        │            │扳手、梅花扳手各1 把，│        │              │          │      │
│  │        │            │現場之抽水馬達1 個    │        │              │          │      │
├─┼────┼──────┼───────────┼────┼───────┼─────┼───┤
│(九)│97年4 月│屏東縣萬巒鄉│持老虎鉗、外六角扳手、│謝坤起  │有期徒刑肆月  │老虎鉗壹把│  4.  │
│  │底某日  │五溝村段產業│梅花扳手各1 把，竊取被│        │              │沒收      │      │
│  │        │道路旁農田  │害人所有並安裝於現場之│        │              │          │      │
│  │        │            │抽水馬達1 個          │        │              │          │      │
├─┼────┼──────┼───────────┼────┼───────┼─────┼───┤
│(十)│97年4 月│屏東縣內埔鄉│持老虎鉗、外六角扳手、│劉李鳳招│有期徒刑伍月  │老虎鉗壹把│  3.  │
│  │30日某時│屏98產業道路│梅花扳手各1 把，竊取被│        │              │沒收      │      │
│  │        │旁農地      │害人所有並安裝於現場之│        │              │          │      │
│  │        │            │抽水馬達2 個          │        │              │          │      │
└─┴────┴──────┴───────────┴────┴───────┴─────┴───┘
【附表二】
┌─┬────┬──────┬───────────┬────┬───────┬─────┬───┐
│編│        │            │                      │        │              │          │起訴書│
│  │ 時  間 │  地    點  │    犯  罪  行  為    │ 被害人 │    宣告刑    │  宣告刑  │附表所│
│號│        │            │                      │        │   （主刑）   │ （從刑） │載編號│
├─┼────┼──────┼───────────┼────┼───────┼─────┼───┤
│(一)│97年1 、│屏東縣萬巒鄉│以攀爬方式翻越鐵絲網（│劉瑞祥  │有期徒刑伍月  │老虎鉗壹把│  9.  │
│  │2 月間某│五溝村墓地旁│侵入附連圍繞土地部分未│        │              │沒收      │      │
│  │日      │農田        │據告訴），持老虎鉗、外│        │              │          │      │
│  │        │            │六角扳手、梅花扳手各1 │        │              │          │      │
│  │        │            │把，竊取被害人所有並安│        │              │          │      │
│  │        │            │裝於現場之抽水馬達1 個│        │              │          │      │
├─┼────┼──────┼───────────┼────┼───────┼─────┼───┤
│(二)│97年3 月│屏東縣萬巒鄉│以攀爬方式翻越鐵絲網（│陳永清  │有期徒刑伍月  │老虎鉗壹把│  12.  │
│  │初某日  │五溝村西盛路│侵入附連圍繞土地部分未│        │              │沒收      │      │
│  │        │墓園旁農田  │據告訴），持老虎鉗、外│        │              │          │      │
│  │        │            │六角扳手、梅花扳手各1 │        │              │          │      │
│  │        │            │把，竊取被害人所有並安│        │              │          │      │
│  │        │            │裝於現場之抽水馬達1 個│        │              │          │      │
├─┼────┼──────┼───────────┼────┼───────┼─────┼───┤
│(三)│97年4 月│屏東縣萬巒鄉│以攀爬方式翻越鐵絲網（│黃玉英  │有期徒刑伍月  │老虎鉗壹把│  6.  │
│  │底某日  │五溝村德勝路│侵入附連圍繞土地部分未│        │              │沒收      │      │
│  │        │旁農田      │據告訴），持老虎鉗、外│        │              │          │      │
│  │        │            │六角扳手、梅花扳手各1 │        │              │          │      │
│  │        │            │把，竊取被害人所有並安│        │              │          │      │
│  │        │            │裝於現場之抽水馬達1 個│        │              │          │      │
└─┴────┴──────┴───────────┴────┴───────┴─────┴───┘


司法院資訊處製作；財團法人民間司法改革基金會備份。
